【裁判字號】    95,上易,768
【裁判日期】    950706
【裁判案由】    竊盜
【裁判全文】
臺灣高等法院刑事判決                 95年度上易字第768號
上  訴  人  臺灣桃園地方法院檢察署檢察官
被      告  甲○○
上列上訴人因被告竊盜案件，不服臺灣桃園地方法院95年度易字
第32號，中華民國95年2月22日第一審判決（起訴案號：臺灣桃
園地方法院檢察署94年度偵字第17356、20070、20324號，偵緝
字第811號；併案：同檢察署94年度偵字第21735；上訴併案：同
檢察署95年度偵字第5925號），提起上訴，本院判決如下：
    主  文
原判決撤銷。
甲○○連續攜帶兇器竊盜，處有期徒刑壹年陸月。
扣案之鐵鎚壹支、機車鑰匙參支，均沒收。
    事  實
一、犯罪事實：甲○○基於意圖為自己不法所有之概括犯意，連
    續於下列時間、地點、方法竊取他人財物：
  (一)民國（以下同）94年5月25日上午7時45分許，在桃園縣桃園
    市○○街32號前，竊取丙○○所有，車牌號碼RWK-727 號輕
    型機車之車牌1面後，於同月27日凌晨0時許，在桃園縣桃園
    市○○路與廣文路口，懸掛於向吳秀戀借用之輕型機車上（
    原車號RWD-597號），於同日凌晨0時50分許在桃園縣桃園市
    ○○街與東國街口為警攔檢查獲。
  (二)94年7月23日下午3時許，在桃園縣桃園市○○路與上海路口
    ，持其所有，客觀上足以對人之生命、身體安全構成威脅，
    具有危險性之鐵鎚1支（未扣案），擊破丁○○所有車號
    D9-1358號自用小客車右後車窗甫著手竊取車內財物時，適
    丁○○前往取車發覺而大聲呼叫，甲○○隨即棄車逃逸，始
    未得手。
  (三)94年9月23日下午5時許，在桃園縣桃園市○○路150號前，
    以自備鑰匙竊取戊○○所有車號SEK-269號輕車機1部，嗣於
    同日下午11時50分許，在桃園縣桃園市○○路199號前為警
    查獲，並扣得自備鑰匙1支。
  (四)94年9月26日下午6時50分許，在桃園市○○路與龍安街口，
    見車號SEF-197號輕機車1部（陳邱暖所有，由乙○○使用，
    於同月24日中午12時許在桃園縣桃園市○○路某處遭不詳人
    士竊取後停放在該處），即著手竊盜而以自備之鑰匙啟動電
    門，欲騎乘離開上址，適警巡邏車經過而查獲，並扣得自備
    鑰匙1支。
  (五)94年11月12日起至13日之某時，在桃園市○○路快樂公園旁
    ，持客觀上足供凶器使用之鐵鎚（未扣案），敲破小客車車
    窗（毀損部分未據告訴），竊取車內零錢、回數票，使用殆
    盡。
  (六)94年11月15日上午11時30分許，見涂和發所有車號583-NH號
    營業小客車停放在桃園縣桃園市朝陽公園旁，即持客觀上足
    以對人之生命、身體安全構成威脅，具有危險性之鐵鎚1支
    ，擊破該營業小客車之右後車窗後，進入車內持自備之鑰匙
    欲插入轉動該車電門，但因無法轉動而將該車電門破壞後（
    毀損部分未據告訴），遂竊取車內戒指1枚，嗣因王培安聽
    聞玻璃破碎聲出外察看時，始報警查獲上情，並扣得鐵鎚、
    自備之鑰匙各1支。
二、案經桃園縣政府警察局桃園分局報請臺灣桃園地方法院檢察
    署檢察官偵查起訴及移送併案審理。
    理  由
一、上揭犯罪事實，業據被告甲○○於本院審理時供承不諱，核
    與被害人丙○○、戊○○於偵查中、游志文、乙○○、涂和
    發於警詢中，及證人吳秀戀、王培安、王志超證述之情節相
    符，並有車籍資料作業查詢表、贓物認領保管單附卷可稽，
    又有鑰匙3支、鐵鎚1支扣案可證。是本案事證已臻明確，被
    告前揭犯行已堪認定，應予依法論科。
二、按刑法第321 條第1 項第3 款之攜帶兇器竊盜罪，係以行為
    人攜帶兇器竊盜為其加重條件，此所謂兇器，其種類並無限
    制，凡客觀上足對人之生命、身體、安全構成威脅，具有危
    險性之兇器均屬之，且祇須行竊時攜持此種具有危險性之兇
    器為已足，並不以攜帶之初有行凶之意圖為必要，亦不以該
    凶器為行為人所有為必要。被告持以為如事實欄編號(二)、(五)
    、(六)竊盜犯行所用之鐵鎚，為金屬製品，如以之打擊人之身
    體，將致人體受傷而危及生命、身體，於客觀上自足對人之
    生命、身體、安全構成威脅，應屬攜帶「兇器」。核被告就
    事實欄編號(一)部分，係犯刑法第320第1項之罪；編號(二)部分
    ，係犯刑法第321條第2項、第1項第3款之罪；編號(三)部分，
    係犯刑法第320條第1項之罪；編號(四)部分，係犯刑法第 320
    條第1項之罪；編號(五)、(六)部分，係犯刑法第321條第1項第3
    款之罪。被告先後5次竊盜犯行，時間緊接，所犯構成要件
    相同，雖有普通竊盜、攜帶兇器竊盜之不同，並有既遂、未
    遂之分，仍成立連續犯，應依刑法第56條規定論以情節較重
    之刑法第321條第1項第3款之攜帶兇器竊盜罪。又被告所為
    上開編號(五)之犯行雖未經檢察官起訴（未記載於起訴書），
    惟因此部分犯行與已起訴部分之犯行有連續犯裁判上一罪之
    關係，本院自得合併審判。
    次按行為後法律有變更者，適用行為時之法律；須行為後之
    法律有利於行為人者，始適用最有利於行為人之法律，刑法
    第2條第1項定有明文。查本件行為時之刑法第56條所規定連
    續犯業於94年2月2日修正時刪除，95年7月1日施行，法律變
    更結果，行為後之法律並無有利於行為人之情形，故仍應適
    用行為時之法律，論以連續犯。
三、原審予以論被告連續竊盜，科處有期徒刑9月，固非無見。
    惟查被告所犯事實欄編號(五)之連續竊盜1次，原審未及審究
    ，尚有違誤，公訴人執此上訴，即有理由，本院自應將原判
    決撤銷改判。查被告曾於82年間犯麻醉藥品管理條例及槍砲
    彈藥刀械管制條例等罪，經法院分別判處有期徒刑4月及6月
    確定，並定其應執行之刑為有期徒刑8月，於85年3月23日執
    行完畢，此有本院被告前案紀錄表在卷可稽，素行不良；所
    犯本件連續竊盜，除竊取機車外，其餘行竊小客車內微少財
    物，動輒毀壞車窗或電門，不知尊重他人財產，情節不輕；
    且所犯本件竊盜有6 次之多。爰審酌一切犯罪情狀，處以如
    主文所示之刑，以資懲儆，而扣案之鐵鎚1支、機車鑰匙3支
    ，查係被告所有且係犯本罪所用之物，爰宣告均沒收之。
    至於公訴人於起訴書及上訴意旨認被告已有犯罪習慣，應令
    入勞動處所強制工作一節。惟被告之前科犯罪，查係麻醉藥
    品管理條例及槍砲彈藥刀械管制條例等罪，確定判決僅處以
    有期徒刑4月及6月，嗣定執行刑為有期徒刑8月，顯非惡性
    重大之犯行，早在82年間所生之行為偏差，屬於陳年往事，
    且於85年3月23日即已執行完畢，已如前述，與本件94年間
    之連續竊盜犯行，不能結合而認有犯罪習慣；又起訴書及上
    訴意旨所指偵查中之被告搶奪犯行，經查本院被告前案紀錄
    表係記載為：「搶奪案，桃園地檢95年偵字7225號95年3月
    24 日偵查分案，... 原桃園地檢95年核退字62號偵查」，
    乃偵查中曾經核退之案件，按之偵查作業程序，原屬於證據
    不甚明確之案件，不能引為依據，況縱提起公訴，因尚未判
    決有罪確定，本於無罪推定之原則，本院亦不能引為認定被
    告有犯罪習慣之依據。從而，公訴人關於宣告保安處分之請
    求，不應准許，並此敘明。
據上論斷，應依刑事訴訟法第369條第1項前段、第364條、第299
條第1項前段，修正前刑法第56條、刑法第321條第1項第3款、第
38條第1項第2款，第2條第1項前段，判決如主文。
本案經檢察官鄭富銘到庭執行職務。
中    華    民    國    95    年    7     月    6     日
                  刑事第一庭    審判長法  官  蔡長溪
                                      法  官  陳春秋
                                      法  官  陳祐治
以上正本證明與原本無異。
不得上訴。
                                      書記官  蔡慧娟
中    華    民    國    95    年    7     月    6     日
附錄：本案論罪科刑法條全文
中華民國刑法第321條（加重竊盜罪）
犯竊盜罪而有左列情形之一者，處6月以上、5年以下有期徒刑：
一、於夜間侵入住宅或有人居住之建築物、船艦或隱匿其內而犯
    之者。
二、毀越門扇、牆垣或其他安全設備而犯之者。
三、攜帶兇器而犯之者。
四、結夥三人以上而犯之者。
五、乘火災、水災或其他災害之際而犯之者。
六、在車站或埠頭而犯之者。
前項之未遂犯罰之。


司法院資訊處製作；財團法人民間司法改革基金會備份。
